# 采购额的统计口径

提问人：法海 时间：2022-06-09 00:04:44
各位老师，
经常听到采购额统计、函证采购额，这个采购额到底是什么口径呢？材料采购、服务采购、加工费采购、水电气采购，这些一般算采购。那企业的审计费、办公用品、一些运费、绿化费这些计入销售费用、管理费用的采购，算在采购额统计里面吗。一直比较困惑。

回答人：chenyiwei
采购额并不是严格意义上的会计专业概念，远不如“销售额”的概念明确，如使用该概念的，需补充定义予以解释并明确其具体范围和口径，包括是否含增值税、采购的商品和服务的具体范围、时间维度、确认采购额的时点、会计入账科目范围，等等。